【裁判字號】    89,訴,380
【裁判日期】    900111
【裁判案由】    重傷害等
【裁判全文】
臺灣新竹地方法院刑事判決                          八十九年度訴字第三八號
    公  訴  人  臺灣新竹地方法院檢察署檢察官
    被      告  甲○○
    選任辯護人  潘秀華律師
    被      告  乙○○
    選任辯護人  徐原本律師
                陳偉民律師
右列被告等因重傷害案件，經檢察官提起公訴（八十九年度偵字第二二ＯＯ、三Ｏ六
一號），本院判決如左：
    主  文
本件公訴不受理。
    理  由
一、按告訴乃論之罪，告訴人於第一審辯論終結前得撤回其告訴，又告訴經撤回者，
    應諭知不受理之判決，刑事訴訟法第二百三十八條第一項、第三百零三條第三款
    分別定有明文。
二、經本院調查證據後，認本件之事實為：緣告訴人即被告乙○○係告訴人即被告甲
    ○○所開設汽車修理廠之員工，二人於民國八十九年二月四日（農曆除夕）中午
    收工後被告甲○○即發放年終獎金予員工，因被告乙○○認被告甲○○所發放之
    年終獎金新台幣（下同）一萬五千元太少而不悅，但因公司內仍有其他客人，被
    告乙○○遂先離開，並以電話向被告甲○○抱怨，被告甲○○即要被告乙○○回
    公司算，於同日下午三時許，被告乙○○返回工廠後，被告甲○○即拿出四千元
    給被告乙○○並表示：四千元是二月一日到四日的薪水，一切到此為止，以後不
    用再來了等語，被告乙○○認農曆初一至初五年假是公司放假，不是其請假，若
    果真不用再來上班，至少年假之薪水被告甲○○也應給付，但不為被告乙○○接
    受，二人遂發生口角，被告乙○○因認自己在公司沒有功勞也有苦勞，被告甲○
    ○則認為被告乙○○暗中將親戚的車子送到其他修理廠維護對公司已無向心力而
    不悅，被告乙○○、甲○○二人竟均基於傷害人之身體之犯意，發生互毆，被告
    甲○○並拿起其所有、擺放在其座位後方之木棍一支作勢要打人，被告乙○○見
    狀後隨即將該支木棍奪下並朝被告甲○○之身體揮去，因發現打到被告甲○○之
    頭部始趕緊停手離去報警，造成被告甲○○受有頭皮裂傷（後顱頂五公分）、左
    手肘及前臂挫瘀傷、頭部外傷併頭皮瘀腫等傷害，被告乙○○則受有左胸挫傷、
    浮腫等傷害。
三、次查，公訴人認被告甲○○係犯刑法第二百七十七條第一項之傷害罪，被告乙○
    ○係犯同法第二百七十八條第三項、第一項之重傷未遂罪嫌云云，惟被告乙○○
    係因不滿被告甲○○而與其發生爭執進而互毆，此為被告乙○○所坦認在卷，但
    經本院調查證據後尚無法證明被告乙○○有使人受重傷之故意，公訴人認被告乙
    ○○係犯刑法第二百七十八條第三項、第一項之重傷未遂罪，尚有未洽，起訴法
    條應予變更為同法第二百七十七條第一項之傷害罪。又依同法第二百八十七條前
    段之規定，同法第二百七十七條第一項之傷害罪須告訴乃論。茲據告訴人即被告
    甲○○、乙○○二人已當庭表示撤回對彼此之所有告訴，依照首開說明，本院自
    應對渠等諭知不受理之判決。
四、據上論斷，應依刑事訴訟法第三百條、第三百零三條第三款，判決如主文。
本案經檢察官林鳳師到庭執行職務。
中      華      民      國    九十      年      一      月     十一     日
                                  臺灣新竹地方法院刑事第一庭
                                      法  官  遲  中  慧
右正本證明與原本無異。
如不服本判決，應於判決送達後十日內向本院提出上訴狀( 應附繕本 )，上訴於
臺灣高等法院。
                                      書記官  龔  柏  萃
中      華      民      國    九十      年      一      月     十一     日


司法院資訊處製作；財團法人民間司法改革基金會備份。
